【裁判字號】    97,易,2301
【裁判日期】    970919
【裁判案由】    傷害
【裁判全文】
臺灣板橋地方法院刑事判決              97年度易字第2301號
公  訴  人  臺灣板橋地方法院檢察署檢察官
被      告  甲○○
            丙○○
上列被告因傷害案件，經檢察官提起公訴（97年度偵字第18146
號），被告於準備程序認罪，本院以簡式審判程序判決如下：
    主  文
甲○○共同犯傷害罪，處拘役伍拾日，如易科罰金以新臺幣壹仟
元折算壹日。扣案之銼刀壹支沒收。
丙○○共同犯傷害罪，處有期徒刑貳月，如易科罰金以新臺幣壹
仟元折算壹日。扣案之銼刀壹支沒收。
    事實及理由
一、按除被告所犯為死刑、無期徒刑、最輕本刑為三年以上有期
    徒刑之罪或高等法院管轄第一審案件者外，於第一次審判期
    日前之準備程序進行中，被告先就被訴事實為有罪之陳述時
    ，審判長得告知被告簡式審判程序之旨，並聽取當事人、代
    理人、辯護人及輔佐人之意見後，裁定進行簡式審判程序，
    刑事訴訟法第273 條之1 第1 項定有明文。經核本件被告甲○○、丙○○所犯係死刑、無期徒刑、最輕本刑為三年以上
    有期徒刑以外之罪，其於準備程序中就被訴事實為有罪之陳
    述，經法官告知簡式審判程序之旨，並聽取公訴人、被告之
    意見後，本院爰依首揭規定，裁定進行簡式審判程序，合先
    敘明。
二、本件犯罪事實：
    甲○○於民國97年5 月18日下午5 時30分許，騎乘機車行經
    臺北縣三重市○○街300 巷內時，與乙○○騎乘之機車發生
    擦撞，二人因而發生爭執，詎甲○○竟基於傷害之犯意，徒
    手毆打乙○○，此際甲○○之友人丙○○在場見狀，竟亦基
    於傷害之犯意聯絡，持其所有銼刀1 支，聯手共同毆擊乙○○之頭部、背部，致乙○○受有頭皮3 公分之撕裂傷、右後
    肩背部、右手腕等多處挫瘀傷等傷害，毆畢後二人即騎乘機
    車逃逸，嗣經乙○○報警處理，經警循線調查，於97年5 月
    21日通知甲○○、丙○○到案說明，並於臺北縣五股鄉○○
    路○ 段241 巷6 號5 樓丙○○住處，查扣得上開銼刀1 支，
    因而查悉上情。案經乙○○訴由臺北縣政府警察局三重分局
    報請臺灣板橋地方法院檢察署檢察官偵查起訴。
三、本件犯罪事實之證據：
    (一)被告甲○○、丙○○於警詢、偵查及審理時之自白、告訴
      人乙○○於警詢、偵查中之指訴。
    (二)卷附之臺北市立聯合醫院中興院區出具之診斷證明書、臺
      北縣政府警察局三重分局扣押筆錄等可稽。
    (三)扣案之上開銼刀1 支可證。
四、核被告甲○○、丙○○上開所為，均係犯刑法第277 條第1
    項之傷害罪。二人間就上開傷害犯行，有犯意聯絡及行為分
    擔，為共同正犯。爰分別審酌被告二人犯罪之動機、目的、
    手段、共犯情節、對告訴人傷害之程度、犯後態度及尚未與
    告訴人達成民事賠償和解等一切情狀，各量處如主文所示之
    刑，並諭知易科罰金之折算標準，以資懲儆。扣案之銼刀1
    支，係被告丙○○所有供共犯上開傷害犯罪所用之物，併予
    依法宣告沒收。
五、依刑事訴訟法第273 條之1 第1 項、299 條第1 項前段、第
    310 條之2 、第454 條，刑法第28條、第277 條第1 項、第
    41條第1 項前段、第38條第1 項第2 款，刑法施行法第1 條
    之1 ，判決如主文。
六、如不服本判決，得自收受送達之日起10日內向本院提出上訴
    狀（須附繕本）。
本案經檢察官靳開聖到庭執行職務
中    華    民    國    97    年    9     月    19    日
                      刑事第三庭  法  官  彭  全  曄
以上正本證明與原本無異
                                  書記官  林  怡  秀
中    華    民    國    97    年    9     月    19    日
附錄本案論罪科刑法條全文：
中華民國刑法第277條
傷害人之身體或健康者，處3年以下有期徒刑、拘役或1千元以下
罰金。
犯前項之罪因而致人於死者，處無期徒刑或7年以上有期徒刑；
致重傷者，處3年以上10年以下有期徒刑。


司法院資訊處製作；財團法人民間司法改革基金會備份。
